# 请教陈版关于金融资产减值的相关问题

提问人：wincolin 时间：2021-04-03 12:33:08
一、背景描述
2017 年， 上市公司A公司拟收购B公司持有的C公司100%股权，经双方约定，按协议A预付投资款项 7 亿元， 2019 年 3 月（A公司 2018 年年报公告前），A与B终止了收购股权的协议，双方重新约定B公司从 2019 年开始分 7 年归还 7 亿元给A，每年 1 亿元，A公司在 2018 年针对该 7 亿元由预付账款重分类至长期应收款，同时对 7 亿元计提了减值准备，具体计算过程如下：
1 、针对每年归还 1 亿元，按同期贷款利率进行折算，得到 7 亿元的现值，在此基础上，参考公司应收款项坏账的计提政策，将 5 年以上的部分全额计提了减值，假设减值 2 亿元。
2 、 2020 年 3 月（ 2019 年年报公告前），B公司并未支付A公司约定的款项，双方重新约定，B公司以“一块自有的土地+1亿元现金”进行抵偿对A公司的 7 亿债务，土地经评估价值为 6 亿元，并在当月完成了过户，另外，B公司约定支付的 1 亿现金分为 10 期支付给A。
问题 1 ：上述 1 中，针对该项预付账款转为长期应收款是否合理？计提减值的方法是否合理？
问题 2 ：上述 2 中，由于款项未来收回的方案改变，且资产已完成过户，A公司 2019 年年报中是否应该重新测算长期应收款的减值准备？如应该重新测算，应如何测算较为合理？

回答人：chenyiwei
1 、应在股权投资协议解除，同时签订还款协议后，将预付股权投资款转为长期应收款。该事项属于 2018 年度的资产负债表日后非调整事项。
2 、该债务重组发生于 2019 年资产负债表日后，属于非调整事项。 2019 年末的减值准备测算不考虑期后的债务重组。